# 陈版大神，股份支付最终未达到市场条件，已确认的负债或所有者权益如何处理？

提问人：zhuchekjss 时间：2021-04-03 22:52:48
股份支付最终未达到市场条件，已确认的负债或所有者权益如何处理？

回答人：chenyiwei
如果是权益结算股份支付，则对于等待期内确认的股份支付费用不予冲回，此前累积的“资本公积——其他资本公积”转为“资本公积——股本溢价”。
如果是现金结算股份支付，则鉴于最终应确认的股份支付累计损益等于需结算的现金，故可以将此前累计的股份支付费用和相关负债余额冲回。